臺灣板橋地方法院交通事件裁定　　　100 年度交聲字第569 號
原處分機關　交通部公路總局臺北區監理所蘆洲監理站
異　議　人
即受處分人　葉文正
上列受處分人因違反道路交通管理處罰條例案件，對於交通部公
路總局臺北區監理所蘆洲監理站於97年5 月9 日所為之處分（原
處分案號：北監蘆字第裁46-1AA659962號裁決書）聲明異議，本
院裁定如下：
    主  文
異議駁回。
    理  由
一、原處分意旨略以：異議人即受處分人（下稱異議人）葉文正
    騎乘車牌號碼NTW-886 號普通重型機車於94年8 月25日9 時
    許，在台北市○○路○ 段40號處有「在禁止臨時停車處所停
    車」之違規，遂依據違反道路交通管理處罰條例第56條第1
    項第1 款規定，以北市交停字第1AA659962 號違反道路交通
    管理事件通知單逕行舉發之，嗣異議人因巳逾應到案日期，
    乃依違反道路交通管理事件統一裁罰基準及處理細則第44絛
    第1 項規定於97年5 月9 日掣開裁決書處分，並於97年8 月
    12日完成送達。異議人接到上揭裁決書之翌日起20日內未提
    出聲明異議，亦未依應到案日期前繳納罰鍰結案，遂於99年
    12月28日以蘆監裁字第46991200004 號行政執行案件移送書
    交法務部行政執行署板橋行政執行處執行，異議人接獲上揭
    行政執行處通知後，於100 年2 月23日提出聲明異議等語。
二、異議人聲明異議意旨略以：伊於三年前將NTW-886 號普通重
    型機車台北市○○路上之停車格內，未曾移動過，請法官調
    閱監視器檢視，若該機車曾被移動，可能係臺北市施工單位
    或其他民眾所為，為此聲明異議，聲請撤銷原處分云云。
三、按受處分人不服第8 條主管機關所為之處罰，得於接到裁決
    書之翌日起20日內，並得依法扣除在途期間，向管轄地方法
    院聲明異議，道路交通管理處罰條例第87條第1 項及道路交
    通案件處理辦法第12條分別定有明文。而道路交通異議案件
    ，當事人非居住於處罰機關所在之鄉、鎮、市，且非居住於
    受理聲明異議案件法院之管轄區域者，按其居住地地方法院
    管轄區域內之在途期間日數（日數不同者，按最長日數，但
    臺灣高雄地方法院除居住於東沙島、太平島者以三十日計外
    ，餘以四日計，福建金門地方法院除居住於烏坵鄉者以三十
    日計外，餘以十九日計），再加受理聲明異議案件法院管轄
    區域之在途期間日數（日數不同者，按最長日數，但臺灣高
    雄地方法院以四日計，福建金門地方法院以十九日計），扣
    除在途期間，法院訴訟當事人在途期間標準第4 條第1 款第
    3 目亦規定甚明。此為交通異議事件之程序規定，為聲明異
    議之合法要件，受處分人之聲明異議自須合於此項程序規定
    ，法院始得受理為實體之審查。又交通法庭認聲明異議不合
    法律上之程式，且無從補正者，應以裁定駁回之，道路交通
    案件處理辦法第18條亦有規定。另按處理違反道路交通管理
    事件，有關文書送達之程序，依行政程序法之規定，此為違
    反道路交通管理事件統一裁罰基準及處理細則第5 條所明文
    規定。又送達，於應受送達人之住居所、事務所或營業所為
    之；於應送達處所不獲會晤應受送達人時，得將文書付與有
    辨別事理能力之同居人、受僱人或應送達處所之接收郵件人
    員。行政程序法第72條第1 項前段、第73條第1 項所明定。
四、經查：
（一）本件原處分機關於97年5 月9 日以北監蘆字第裁46-1AA65
      9962號製發之違反道路交通管理事件裁決書，其送達程序
      係以異議人之住所地址即「臺北縣新店市（現已改制為新
      北市新店區，下同）北宜路2 段137 號3 樓」為應送達處
      所，而上開送達地址核與本院依職權查詢之異議人戶籍地
      址相符，此有本院職權查詢之個人基本資料查詢結果1 紙
      在卷可憑，復核諸異議人聲明異議狀上所載之住所亦為上
      開送達地址，是堪認該址確屬異議人實際得受領文書之處
      所無誤；又觀之上開送達證書，已於97年8 月12日送達於
      異議人位於「臺北縣新店市○○路○ 段137 號3 樓」之住
      所，並經該址公寓大廈管理委員會管理員代為收受，此有
      蓋有該管理委員會收發章及管理員印章之送達證書影本乙
      紙附卷可稽，是本件原處分機關將前開裁決書向異議人為
      送達時，業由異議人應送達處所之受雇人於97年8 月12日
      收受，本件裁決書之送達程序自屬合法。
（二）又原處分機關係位於「新北市蘆洲區○○○路163 號」，
      而異議人住所地為「新北市○○區○○路2 段137 號3 樓
      」，則依上揭法院訴訟當事人在途期間標準相關規定，異
      議人聲明異議之期間，原亦應於上開裁決書送達生效（97
      年8 月12日）翌日起20日之法定不變期間加上4 日在途期
      間內（即97年9 月5 日）為之，然異議人竟遲至100 年2
      月23日始為本件聲明異議，顯已逾聲明異議之期間。故依
      首開說明，本件異議人提起異議之程式於法不合，且無從
      補正，揆諸首揭條文規定，自應將其異議駁回。
五、據上論斷，應依道路交通案件處理辦法第18條前段，裁定如
    主文。
中    華    民    國   100    年    3     月    23    日
                              交通法庭法  官  張誌洋
以上正本證明與原本無異。
如不服本裁定應於送達後5 日內向本院提出抗告狀。
                                      書記官  張桐嘉
中    華    民    國   100    年    3     月    24    日